最高法院刑事判決　　　　　　　　　　　　　　八十七年度台上字第三六三一號
　　上　訴　人　甲 ○ ○
　　　　　　　　乙○○○
　　右　一　人
　　選任辯護人　黃慕容律師
右上訴人等因違反毒品危害防制條例等罪案件，不服台灣高等法院台南分院，中華民
國八十七年八月五日第二審判決（八十七年度上訴字第九一一號，起訴案號：台灣台
南地方法院檢察署八十六年度偵字第一一二二四號），提起上訴，本院判決如左：
    主  文
原判決關於甲○○販賣毒品及乙○○○部分撤銷，發回台灣高等法院台南分院。
其他上訴駁回。
    理  由
一甲○○、乙○○○販賣毒品部分：
本件原判決認定上訴人甲○○曾犯殺人罪，經判處無期徒刑確定，嗣減為有期徒刑十
年二月，於八十五年二月二十六日執行完畢。猶不知悔改，竟意圖營利，基於概括之
犯意，自八十六年六月上旬起，至同年七月十七日止，在台南市○○路○段保山宮旁
，以每包新台幣（下同）一仟元之價格，每次二十包至四十包不等，連續六次共販賣
毒品海洛因粉末一百八十包予董秋玉，得款共拾捌萬元。上訴人乙○○○曾犯煙毒等
罪，現仍在假釋中。猶不知悔改，竟意圖營利，基於概括之犯意，自八十六年六月上
旬起，至同年七月中旬止，在台南市○○路三四二巷五之二號三樓其住處，連續六次
販賣毒品海洛因予甲○○，得款約十萬元。嗣於八十六年八月三十一日晚上七時許，
甲○○又前往上址向乙○○○購買海洛因時，為憲兵當場查獲，並扣得海洛因粉末三
十七點六五公克。又乙○○○承續上開犯意，於八十七年一月二日晚上十時三十分許
，在台南市○○○街九十九號，以四千元之代價，販賣海洛因三小包（共重約一‧一
公克）予黃光輝，旋黃光輝步出屋外，即為警查獲，並扣得上開海洛因三小包等情。
因而撤銷第一審關於此部分之判決，改判仍各論處上訴人等連續販賣毒品之罪刑（甲
○○為累犯），固非無見。
惟查：(一)原判決認定上訴人甲○○於八十六年八月三十一日晚上七時許，前住台南市
○○路三四二巷五之二號三樓，向乙○○○購買海洛因時，被當場查獲，並扣得海洛
因粉末三十七點六五公克等情。依上訴人甲○○被查獲時於憲兵隊冒名潘昆池應訊時
供稱：該包海洛因係向綽號「阿來」之男子以八萬元購買，至乙○○○住處找吳女時
，因遇搜索，情急之下將該包海洛因藏在客廳抽屜裏等語（見憲兵隊八十六年八月三
十一日筆錄）；偵查中亦供承該包海洛因為其所放，且供稱扣押海洛因是透過吳玉雲
向周順來買的等語（見偵字一一二二四號卷三頁背面、四十六頁背面）。上訴人乙○
○○於憲兵隊訊間時亦供稱：在客廳搜出之海洛因是潘昆池（甲○○所冒名）帶來云
云（見憲兵隊八十六年九月一日筆錄）。則依上訴人甲○○、乙○○○二人上述供述
，姑不論該扣押之海洛因是否係上訴人甲○○向綽號「阿來」者購買後，攜至上訴人
乙○○○處被查獲，抑或是上訴人甲○○向上訴人乙○○○所購得，該包海洛因既已
交付，並在上訴人甲○○持有中，則應屬上訴人甲○○所有，而非上訴人乙○○○所
有。原判決理由認該扣押之海洛因為上訴人乙○○○所有，並於主文論處上訴人乙○
○○連續販賣毒品罪刑下諭知沒收銷燬，自有未合。又該包三十七點六五公克之海洛
因係上訴人甲○○向上訴人乙○○○所購等情，為原判決所認定。則上訴人甲○○販
入並持有該包海因洛，究為單純持有﹖抑供其他用途之用﹖原判決此部分未予根究明
白，事實尚欠明確，亦不足為適用法律判斷之依據。(二)原判決事實認定上訴人乙○○
○連續六次販賣海洛因予甲○○，價值約十萬元；又以四千元代價販賣海洛因三包予
黃光輝等情。並於主文論處上訴人乙○○○連續販賣毒品罪刑下，諭知販賣毒品所得
新台幣十萬零四千元沒收。惟原判決事實認定上訴人乙○○○販賣海洛因予甲○○之
所得為約十萬元，並非十萬元整數，則上訴人乙○○○此部分販賣海洛因所得，與另
販賣四千元海洛因予黃光輝，合計亦似非十萬零四千元，原判決主文此部分諭知沒收
十萬零四千元，亦有未合。況原判決事實認上訴人乙○○○除上述販賣海洛因予甲○
○、黃光輝外，另販賣三十七點六五公克之海洛因予甲○○，此部分販賣所得若干﹖
原判決未予認定，亦未併予諭知沒收，同有未當。上訴意旨均指摘原判決此部分為不
當，非無理由，應認有撤銷發回更審之原因。另上訴人甲○○自八十六年六月上旬起
，至同年七月十七日止，在台南市○○路○段保山宮旁，以每包一仟元之價格，每次
二十包至四十包不等，連續販賣毒品海洛因予董秋玉之事實，台灣台南地方法院檢察
署檢察官曾於本案起訴前之八十六年九月十七日以八十六年度偵字第一○四六○號不
起訴處分書為不起訴處分，有該不起訴處分書附於第一審卷二十二頁足稽，本案對上
訴人甲○○再行起訴，是否有刑事訴訟法第二百六十條之情形，案經發回，應一併注
意。
二甲○○偽造署押部分：
按刑事訴訟法第三百七十六條所列各罪之案件，經第二審判決者，不得上訴於第三審
法院，法有明文。本件上訴人甲○○偽造署押部分，原審係依刑法第二百十七條第一
項論處罪刑，核屬刑事訴訟法第三百七十六條第一款之案件，依首開說明，既經第二
審判決，自不得上訴於第三審法院，上訴人竟復提起上訴，顯為法所不許。此部分上
訴為不合法，應予駁回。
據上論結，應依刑事訴訟法第三百九十五條前段、第三百九十七條、第四百零一條，
判決如主文。
中      華      民      國    八十七    年      十      月    二十九    日
                              最高法院刑事第十庭
                                  審判長法官  吳  雄  銘
                                        法官  池  啟  明
                                        法官  石  木  欽
                                        法官  王  憲  義
                                        法官  陳  世  雄
      右正本證明與原本無異
                                              書  記  官
中      華      民      國    八十七    年     十一     月      七      日
